【裁判字號】    96,重上,67
【裁判日期】    981221
【裁判案由】    分割共有物
【裁判全文】
臺灣高等法院臺中分院民事判決          96年度重上字第67號
上  訴  人  戌○○
上  訴  人  寅○○
上  訴  人  辛○○（即卯○○承受訴訟人）
上  訴  人  丑○○（即卯○○承受訴訟人）
上四人共同
訴訟代理人  胡宗智律師
複 代理 人  丙○○
視同上訴人  丁○
訴訟代理人  戊○○
視同上訴人  午○○
                        8之2號
兼 上一 人
訴訟代理人  未○○
視同上訴人  癸○○（即申○○承受訴訟人）
視同上訴人  己○○（即申○○承受訴訟人）
上二人共同
法定代理人  甲○○
視同上訴人  鄭聯慶
                        1號3樓
視同上訴人  鄭聯昌
                        號5樓
視同上訴人  鄭博元
                        號
視同上訴人  壬○○
特別代理人  辰○○○
視同上訴人  鄭明哲
                        號
視同上訴人  鄭婉妮
                        巷34弄1號4樓
視同上訴人  鄭如
視同上訴人  邱金河
視同上訴人  邱振志
                        號
視同上訴人  邱柏維
                        7巷55之7號
視同上訴人  邱麗華
                        號7樓之1
視同上訴人  邱淑貞
                        號7樓之1
視同上訴人  邱淑娟
                        樓之1
視同上訴人  邱松柏
視同上訴人  鄭明玉
視同上訴人  鄭瑞珠
視同上訴人  鄭靜怡
                        弄3之3號
視同上訴人  鄭玉鳳
被  上訴人  子○○（即鄭楊彩惠之承受訴訟人）
訴訟代理人  庚○○
被  上訴人  巳○○（即鄭楊彩惠之承受訴訟人）
被  上訴人  酉○○（即鄭楊彩惠之承受訴訟人）
上二人共同
法定代理人  庚○○
上列當事人間請求分割共有物事件，上訴人對於民國96年l月9日
臺灣彰化地方法院94年度訴更字第4號第一審判決提起上訴，經
本院於98年12月2日言詞辯論終結，判決如下：
    主  文
原判決廢棄。
兩造共有坐落彰化縣溪湖鎮○○段第418地號、地目建、面積l28
7平方公尺土地，應予分割如附圖（即彰化縣田中地政事務所98
年9月8日土地複丈成果圖）所示：編號A部分面積197平方公尺，
分歸被上訴人子○○、巳○○、酉○○取得，並按附表所示應有
部分比例維持共有；編號B部分面積148平方公尺，分歸視同上訴
人鄭博元、鄭聯慶取得，並按附表所示應有部分比例維持共有；
編號C部分面積161平方公尺，分歸視同上訴人午○○、未○○、
癸○○、己○○取得，並按附表所示應有部分比例維持共有；編
號D部分面積161平方公尺及編號J部分面積161平方公尺，分歸上
訴人戌○○、寅○○、辛○○、丑○○取得，並按附表所示應有
部分比例維持共有；編號E部分面積124平方公尺，分歸視同上訴
人丁○取得；編號F部分面積25平方公尺，分歸視同上訴人鄭明
哲、邱金河、邱振志、邱柏維、邱麗華、邱淑貞、邱淑娟、邱松
柏、鄭聯昌、鄭明玉、鄭瑞珠、鄭靜怡、鄭玉鳳、鄭婉妮、鄭
如取得，並維持公同共有；編號G部分面積25平方公尺及編號I部
分面積161平方公尺，分歸視同上訴人壬○○取得；編號H部分面
積124平方公尺，分歸視同上訴人鄭如、鄭婉妮、鄭聯昌取得
，並按附表所示應有部分比例維持共有。
第一、二審訴訟費用由兩造按附表所示應有部分之比例分擔。
    事實及理由
壹、程序部分
一、本件分割共有物之訴，其為訴訟標的之法律關係，對於共同
    訴訟之各人必須合一確定，上訴人卯○○（歿）、戌○○、
    寅○○三人提起之上訴，其效力依民事訴訟法第56條第l項
    規定，及於其餘同造共同訴訟人，爰併列之為上訴人。
二、按當事人死亡者，訴訟程序在有繼承人、遺產管理人或其他
    依法令應續行訴訟之人承受其訴訟以前當然停止；承受訴訟
    人，於得為承受時，應即為承受之聲明，民事訴訟法第168
    條、175條依序定有明文。本件上訴人卯○○、被上訴人鄭
    楊彩惠及視同上訴人申○○均於訴訟中死亡，其中卯○○之
    繼承人即上訴人辛○○、丑○○；鄭楊彩惠之繼承人即上訴
    人子○○、巳○○、酉○○，分別於98年6月8日及96年ll月
    12日具狀聲明承受訴訟，並提出被繼承人之除戶戶籍謄本、
    繼承系統表及戶籍謄本等為證（見本院卷第二宗第67至75頁
    ），經核並無不合，均應准許。而視同上訴人申○○部分，
    業經本院於98年8月27日以96年度重上字第67號裁定命其繼
    承人癸○○、己○○承受訴訟，併予敘明。
三、視同上訴人午○○、癸○○、己○○、鄭聯慶、鄭聯昌、鄭
    博元、鄭明哲、鄭婉妮、鄭如、邱金河、邱振志、邱柏維
    、邱麗華、邱淑貞、邱淑娟、邱松柏、鄭明玉、鄭瑞珠、鄭
    靜怡、鄭玉鳳、未○○等，經合法通知，未於言詞辯論期日
    到場，核無民事訴訟法第386條各款所列情事，爰依被上訴
    人之聲請，由其一造辯論而為判決。
貳、實體部分
一、被上訴人起訴主張：坐落彰化縣溪湖鎮○○段第418地號、
    地目建、面積1,287平方公尺之土地（下稱系爭土地）為兩
    造所共有，應有部分如附表所示。系爭土地並無因物之使用
    目的不能分割，或契約訂有不分割期限之情形，惟兩造就分
    割方法無法達成協議，爰依民法第823條第l項、第824條第2
    項之規定，訴請裁判分割，並聲明依原審判決附圖一即彰化
    縣溪湖地政事務所民國（下同）95年ll月15日土地複丈成果
    圖甲案所示方法分割。
二、經原審判決分割如原審判決附圖二乙案所示之分割方案。上
    訴人戌○○、寅○○、卯○○（歿）等不服，提起上訴。被
    上訴人於本院聲明：駁回上訴。其於本院提出另一新分割方
    案，惟嗣又不贊成依該方案，其陳述略謂：同段第417地號
    土地所有人原出具同意書，將該417號土地售予被上訴人或
    與被上訴人他筆土地交換，嗣後變卦不願意與伊交換土地，
    如依被上訴人所提如附圖所示方法分割，伊所分得之編號A
    土地即會產生裡地之部分，如此一來伊會損失原審判決應受
    補償之487,711元，倘上訴人等不願補償伊該部分之損失，
    則如附圖所示之分割分案就必須修正為：編號A部分面積不
    得少於197平方公尺；編號A部分臨道路寬度，不得少於2.05
    公尺。且不須由伊負擔本件之訴訟費用。伊方同意以如附圖
    所示之方案分割。
三、上訴人等聲明：（一）原判決廢棄。（二）前開廢棄部分，
    兩造共有坐落彰化縣溪湖鎮○○段段第418地號、地目建、
    面積1,287平方公尺土地，應分割如彰化縣田中地政事務所
    98年9月8日土地複丈成果圖所示：編號A部分面積197平方公
    尺，分歸被上訴人子○○、巳○○、酉○○取得，並按應有
    部分比例維持共有；編號B部分面積148平方公尺，分歸視同
    上訴人鄭博元、鄭聯慶取得，並按應有部分比例維持共有；
    編號C部分面積161平方公尺，分歸視同上訴人午○○、未○
    ○、癸○○、己○○取得，並按應有部分比例維持共有；編
    號D部分面積161平方公尺、編號J部分面積161平方公尺，分
    歸上訴人戌○○、寅○○、辛○○、丑○○取得，並按應有
    部分比例維持共有；編號E部分面積124平方公尺，分歸視同
    上訴人丁○取得；編號F部分面積25平方公尺，分歸視同上
    訴人壬○○（即鄭明哲）、邱金河、邱振志、邱柏維、邱麗
    華、邱淑貞、邱淑娟、邱松柏、鄭聯昌、鄭明玉、鄭瑞珠、
    鄭靜怡、鄭玉鳳、鄭婉妮、鄭如取得，並維持公同共有；
    編號G部分面積25平方公尺、編號I部分面積161平方公尺分
    歸視同上訴人壬○○取得；編號H部分面積124平方公尺，分
    歸視同上訴人鄭如、鄭婉妮、鄭聯昌取得，並按應有部分
    比例維持共有。併稱：原審所定之分割方案，保存了視同上
    訴人壬○○於50年所建之老舊、未辦保存登記之建物，卻使
    得上訴人於系爭土地上之合法二樓建物之一部分要被拆除，
    實有不當。又上訴人所有建物與壬○○所有建物間之牆壁，
    係共同牆壁，故原審認定上訴人之上開建物係依附於壬○○
    之上開建物而建築，故該等建物於改建時，亦是尊重現況而
    依附壬○○之上開建物而建築乙情，顯非事實。況壬○○另
    以台灣彰化地方法院96年度簡上字第102號排除侵害案件請
    求上訴人不得使用共同牆壁一案，亦為法院為壬○○敗訴確
    定。如依原審所定方案分割，則附圖編號2、3、7、9、10
    、ll部分亦都不符合現行建築法令之規定而無法建築。且編
    號14私設巷道之預留僅供編號7、9、10、ll土地取得人日後
    通行，其餘共有人根本未有使用，倘要求由全體共有人負擔
    該部分之道路面積，由兩造按原有持分比例保持共有，實欠
    公允。另編號7部分已由壬○○拍定取得所有權，故應與編
    號6視為同一筆上地，而不應以袋地之價格視之，該方案所
    為價差補償之鑑定，顯不合理。
四、視同訴人壬○○、丁○方面均聲明：駁回上訴，其陳述除引
    用原審判決記載外，另壬○○補稱：不贊成附圖所示之分割
    方案，因為這樣會拆到伊的房子，故伊主張依原審所定方案
    分割。視同上訴人丁○補稱：亦不贊成附圖所示之分割方案
    ，因為如此分割，會拆到伊的房子，而且420-4地號土地上
    之房屋亦會佔用伊依此分配到之土地，故伊亦主張依原審所
    定之方案分割。另視同上訴人癸○○、己○○（即申○○之
    承受訴訟人）、午○○、未○○、鄭聯昌、鄭博元未於最後
    言詞辯論期日到庭，惟據其等以前之陳述略以同意原審所定
    分割方案。鄭聯昌、鄭婉妮、鄭如同意被上訴人所提分割
    方案。其餘視同上訴人經合法通知、未於言詞辯論期日到場
    ，亦未提出任何書狀作何聲明或陳述，
五、本件被上訴人起訴主張系爭土地為兩造所共有，應有部分如
    附表所示；系爭土地並無因物之使用目的不能分割，或契約
    訂有不分割期限之情形，惟兩造就分割方法無法達成協議等
    事實，業據其提出土地登記謄本及地籍圖謄本為證，且為上
    訴人及到場之視同上訴人所不爭執，自堪信為真實。是其依
    民法第823條第l項、第824條第2項之規定，訴請分割系爭土
    地，自屬有據，應予准許。
六、按共有人因共有物分割之方法不能協議決定，而提起請求分
    割共有物之訴時，法院應斟酌當事人之聲請、共有物之性質
    、經濟效用、使用現況及全體共有人之利益等公平決定之；
    又分割共有物固以消滅共有關係為目的，惟倘法院裁判分割
    共有土地時，部分共有人仍願維持共有關係，仍應准該部分
    共有人成立新共有關係。經查：
    （一）系爭土地地目為建，土地使用編定屬都市計劃內商業
          區，略呈北面較寬之梯形，位於溪湖鎮市區內，北側
          面臨環中街，南側則臨二溪路二段，兩路均為12米道
          路，鄰近以二溪路及彰水路為主要交通幹道，且為溪
          湖鎮與鄰近鄉鎮地區往來之主要聯絡道路，鄰近地區
          商業活動熱絡，是就系爭土地之分割方法，自應考量
          各共有人日後建築能符合法令、對外通行之需要、共
          有人分屬同一家族之四大房及分割後土地價值之保存
          與利用等。系爭土地上南側現狀由東往西依序有上訴
          人辛○○、丑○○、戌○○、寅○○等人、視同上訴
          人壬○○、視同上訴人鄭博元等人、視同上訴人丁○
          所有之磚造二層房屋及磚造平房，西側為一狹寬巷道
          。北側臨環中街部分，由東往西依序不規則坐落者為
          上訴人寅○○等人、視同上訴人午○○、癸○○、己
          ○○、未○○等人、視同上訴人鄭聯昌、被上訴人等
          所有之磚造平房、竹木造平房。其間竹木造平房多已
          傾倒而無屋頂，房屋且多老舊、牆壁剝落等，其間或
          有狹窄巷道供通行。此經原審勘驗明確，且有原審會
          同彰化縣田中地政事務所測量員現場履勘、測量，有
          勘驗筆錄及93年9月2日土地複丈成果圖附卷可稽。並
          有現況照片附華聲企業發展鑑定顧問有限公司之鑑定
          報告書（以下簡稱華聲鑑定報告書）足稽。
    （二）本件上訴人戌○○、寅○○、丑○○、辛○○等四人
          ；視同上訴人鄭如、鄭婉妮、鄭聯昌等三人；被上
          訴人子○○、巳○○、酉○○等三人；未○○、午○
          ○、申○○（歿）等三人，均陳明本件分割後願繼續
          保持共有（見本院卷第四宗第196頁、原審卷第一宗
          第44頁、45頁、l10頁、本院卷第三宗第226頁）。而
          申○○之訴訟承受人癸○○、己○○、視同上訴人鄭
          博元、鄭聯慶等於本院通知就如附圖所示分割方案表
          示意見後，皆未為反對之意思，亦未於準備程序期日
          或言詞辯論期日到庭或以書狀為反對之表示，故應可
          認渠等於分割後亦有繼續維持共有關係之意願。因此
          ，本院自應尊重渠等之意願，於系爭土地分割後由渠
          等依附表所示應有部分比例繼續保持共有關係。
    （三）上訴人等主張依附圖所示之分割分案分割系爭土地，
          為被上訴人及視同上訴人壬○○、丁○所反對，壬○
          ○及丁○二人主張依原審所定之方案分割。是本院自
          應審究何項分割方案較符合前述各項分割考量之原則
          ？經查：系爭土地上已建築甚多建物，且大部分共有
          人均有意依現行使用位置分割，因此本院於定分割方
          法時自應考量各共有人於爭土地上既有建物存在之狀
          況，盡可能依上開共有人現行佔有使用之位置，分配
          予各該共有人。又系爭土地之地目為建、土地編定為
          都市計劃內商業區，有土地登記簿謄本及華聲鑑定報
          告書可稽。另依彰化縣畸零地使用規則，商業區建築
          用地正面路寬超過七公尺至十五公尺道路，其建築最
          小寬度為四公尺，最小深度為十五公尺，有該使用規
          則附卷足稽（見本院卷第二宗第30頁）。故苟依原審
          之分割方案，將使編號7.9.10.11號等土地無法合法
          申請為建築使用，且上開土地僅以編號14之狹長道路
          供為對外連絡之管道，明顯亦使上開土地之價值鉅幅
          跌落，亦不利於全體共有人。而本件附圖所示之分割
          方案，依共有人四大房及現尚較為完整之房屋位置，
          考量各共有人持分比率而決定各共有人分得面積可分
          配之面臨馬路寬度，並使之符合前述彰化縣畸零地使
          用規則之規定。雖視同上訴人丁○及壬○○主張此方
          案將使致其拆除房屋之一部，惟丁○所有之房屋面寬
          達5.8至5.9公尺，已經証人即測量員乙○○陳述在卷
          （見本院卷第四宗第64頁反面），其持份僅為1316
          分之127，其所有房屋之西側復有一巷道，苟欲滿足
          其欲求，則分配予其之土地面臨馬路寬度勢必超過
          6.5公尺以上，以其持分與其他共有人比較，顯非公
          允。視同上訴人壬○○分配如附圖所示I、G部份，二
          者相連，縱須拆除其現有房屋之一部，但亦不影響整
          體範圍。故於附圖所示之分割方案將系爭土地分割為
          A、B、C、D、E、H、I、J等8大部分，除可保留多數
          共有人於系爭土地上之建物外，並使各該土地之取得
          人實際可以利用之土地面精亦均較原審所定分割方案
          所分割之面積為大，對於土地之完整利用較有助益；
          而編號G及編號F部分均僅有25平方分公尺，無法建築
          使用，惟編號G部分分歸由視同上訴人壬○○取得後
          ，自得與編號I土地合併利用；而編號F部分分歸由視
          同上訴人鄭聯昌、鄭婉妮、鄭如、鄭明玉、鄭玉鳳
          等15人所共有，編號H部分則分歸由鄭聯昌、鄭碗妮
          、鄭如等3人所共有，共有人部分相同，則編號F部
          分亦可與編號H部分合併利用。另系爭土地南北兩側
          面臨道路，東西兩側則與其他土地相鄰，如依附圖所
          示分割方案分割，各筆均可面臨道路，出入均無問題
          ，自可俱增各該土地之利用價值。至編號G、編號F部
          分雖未臨道路，惟如上述，其使用上通行無虞，並未
          減損其價值，仍得由所有人部分通行之公路。相較於
          原審所定分割方案，另外劃出編號14，面積25平方公
          尺之土地供作道路使用，減縮各共有人所實際分利用
          之面積，對共有人全體而言，自較為有利。故整體而
          言，本院認附圖所示之分割方案較原審所定方案更為
          妥適。
    （四）至被上訴人固表示附以加長面臨馬路寬度至2.05公尺
          以上等條件方同意附圖所示分割方案，惟系爭分割方
          案之原案係被上訴人自行提出，其建議方案中亦表明
          ，因可與同段417號畸零地交換合併，不論深度、寬
          度均符合建築法令；復表明因相鄰同段417號土地所
          有人未○○、申○○、午○○已立承諾書予被上訴人
          之被繼承人鄭楊彩惠，同意將相鄰且面臨環中街之同
          段417號土地出售予鄭楊彩惠，於台灣彰化地方法院
          93年度訴字第ll9號分割共有物判決亦以有此承諾書
          而將系爭417號上地分歸未○○等人。此有兩造所不
          爭執之承諾書、台灣彰化地方法院93年度訴字第ll9
          號分割共有物判決書附卷足稽（見本院卷第一宗第8l
          頁至87頁）。被上訴人就其所辯未○○、申○○、午
          ○○等三人表明不願履約一節，並未舉証以實其說，
          尚難認為真正。況彰化縣畸零地使用規則規定，系爭
          面臨環中街部分須面寬4公尺，依被上訴人要求之擴
          寬面臨道路面積為2.05公尺，與附圖所示分割方案之
          1.62公尺觀之，均與彰化縣畸零地使用規則規定無關
          。再者，此分割方案係被上訴人自行提出，其提出時
          系爭編號A之土地面寬僅65公分（見本院卷第二宗第
          114、116頁，本院卷第四宗第8l、lll頁)，猶小於本
          件附圖分割方案所示面寬1.62公尺，本院自行再予加
          寬其面寬時，其亦未表意見，反於嗣後反悔，翻異前
          主張，有背誠信，亦非足取。從而，第417地號土地
          由被上訴人取得後，自得與編號A部分土地合併使用
          ，則編號A部分土地自無所謂「裡地」之情形，亦無
          所謂須補償或擴寬臨路寬度之必要。況附圖所示分割
          方案就編號A部分之臨路寬度定為1.62公尺，與被上
          訴人主張擴寬臨路寬度至2.05公尺，差距甚小，縱然
          擴寬，對於被上訴人之土地面臨道路之利用亦無所助
          益。
    （五）至視同上訴人丁○另辯稱如依附圖所示分割方案分割
          ，其取得之E部分臨路之路寬由原來的4米8變成4米，
          如此會拆到伊的房子，而且420-4地號土地上之房屋
          亦會佔用伊分配到之土地，故不贊成附圖所示分割方
          案，主張依原審所定之方案分割云云。惟查：訴訟行
          為須支出費用者，審判長得定期命當事人預納之，當
          事人不預納者，法院得不為該行為，民事訴訟法第94
          條之l定有明文。本院就視同上訴人丁○所為之上開
          於98年5月21日準備程序期日即已諭知如仍欲提出所
          主張之方案（即將G、F部分往E的部分延長），應於
          98年6月5日前至彰化溪湖地政事務所繳費，逾期未繳
          費則不採取該方案（見本院卷第四宗第lll頁反面）
          。惟戊○○於仍自承未予繳費（見本院卷第四宗第16
          3頁），故依上開規定，本院自得不審酌該方案。
    （六）末查，依附圖所示方法分割之結果，兩造所各自取得
          之土地分別可面臨環中街、二溪路，分配所得土地深
          度亦復相同，依華聲鑑定報告所稱此二路均屬交通要
          道，是價值應無甚大差異。況到庭之兩造均陳明不願
          以鑑價找補（見本院卷第四宗第163頁反面）。本院
          自無從亦無庸併為補償之裁判，併予敘明。
七、綜上所述，如依附圖所示之分割方案，各土地地形多為長型
    方正而有利完整使用，可提高系爭土地之整體經濟效用，並
    使各共有人所分得之土地均能與外界道路聯絡，順暢無阻，
    土地共有人等面臨馬路之寬度復與其持份比例相當，每位共
    有人皆可有效利用所分得土地，使得系爭土地能發揮其應有
    之使用價值，符合社會經濟利益及整體共有人之利益，較原
    判決所定之分割方式適當公平，因而認上訴意旨指摘原判決
    不當，求為廢棄改判，為有理由，自應由本院予以廢棄改判
    如主文第二項所示。
八、據上論結，本件上訴為有理由，依民事訴訟法第450條、第
    463條、第385條第l項前段、第78條、第85條第l項但書、第
    80條之l，判決如主文。
中    華    民    國    98    年    12    月    21    日
                民事第六庭    審判長法  官  袁再興
                                    法  官  陳賢慧
                                    法  官  吳惠郁
以上正本係照原本作成。
如對本判決上訴，須於收受判決送達後20日內向本院提出上訴書
狀，其未表明上訴理由者，應於提出上訴後20日內向本院提出上
訴理由書（須按他造人數附具繕本）。
上訴時應提出委任律師為訴訟代理人之委任狀。具有民事訴訟法
第466條之1第1項但書或第2項之情形為訴訟代理人者，另應附具
律師及格證書及釋明委任人與受任人有該條項所定關係之釋明文
書影本。
                                    書記官  周巧屏
中    華    民    國    98    年    12    月    22    日
                                                      Ｖ
附表：
┌──────┬────────┐
│  共 有 人  │  應有部分比例  │
├──────┼────────┤
│    丁○    │  1316分之127   │
├──────┼────────┤
│   午○○   │    24分之1     │
├──────┼────────┤
│   未○○   │    24分之1     │
├──────┼────────┤
│   鄭聯慶   │    52分之3     │
├──────┼────────┤
│   鄭聯昌   │    52分之3     │
├──────┼────────┤
│   鄭博元   │    52分之3     │
├──────┼────────┤
│   壬○○   │   104分之15    │
├──────┼────────┤
│   鄭婉妮   │    52分之1     │
├──────┼────────┤
│   鄭如   │    52分之1     │
├──────┼────────┤
│   寅○○   │    12分之1     │
├──────┼────────┤
│   戌○○   │    12分之1     │
├──────┼────────┤
│辛○○即鄭淑│    24分之1     │
│彬之繼承人  │                │
├──────┼────────┤
│丑○○即鄭淑│    24分之1     │
│彬之繼承人  │                │
├──────┼────────┤
│子○○即鄭楊│  2632分之202   │
│彩惠之繼承人│                │
├──────┼────────┤
│巳○○即鄭楊│  2632分之172   │
│彩惠之繼承人│                │
├──────┼────────┤
│酉○○即鄭楊│  2632分之30    │
│彩惠之繼承人│                │
├──────┼────────┤
│癸○○即鄭應│    48分之1     │
│鎮之繼承人  │                │
├──────┼────────┤
│己○○即鄭應│    48分之1     │
│鎮之繼承人  │                │
├──────┼────────┤
│  鄭明哲    │    52分之1     │
│  邱金河    │  （公同共有）  │
│  邱振志    │                │
│  邱柏維    │                │
│  邱麗華    │                │
│  邱淑貞    │                │
│  邱淑娟    │                │
│  邱松柏    │                │
│  鄭聯昌    │                │
│  鄭明玉    │                │
│  鄭瑞珠    │                │
│  鄭玉鳳    │                │
│  鄭婉妮    │                │
│  鄭如    │                │
└──────┴────────┘


司法院資訊處製作；財團法人民間司法改革基金會備份。
